臺灣臺北地方法院刑事判決              100年度訴字第959號
公  訴  人  臺灣臺北地方法院檢察署檢察官
被      告  林永裕
上列被告因犯妨害公務等案件，經檢察官提起公訴（一百年度偵
字第一二九六三號），嗣於本院準備程序進行中，被告就被訴事
實為有罪之陳述，經本院合議庭裁定由受命法官獨任進行簡式審
判程序，本院判決如下：
    主    文
林永裕損壞公務員職務上掌管之物品，處有期徒刑肆月，如易科
罰金，以新臺幣壹仟元折算壹日。
    犯罪事實
一、林永裕為中騰融通有限公司負責人，於民國九十九年七月十
    三日代表中騰融通有限公司與行政院農業委員會林務局新竹
    林區管理處簽約，承包行政院農業委員會林務局新竹林區管
    理處烏來台車維修之底盤車輪零件（起訴書誤載為零鑑）定
    製及安裝更新工程，葉宗賦、賈妙銘為行政院農業委員會林
    務局新竹林區管理處育樂課課長、技術士，譚運籌為行政院
    農業委員會林務局新竹林區管理處烏來工作站主任。詎於一
    百年五月十一日下午三時十六分許，在位在新北市○○區○
    ○街八六巷二○號之行政院農業委員會林務局新竹林區管理
    處烏來工作站烏來台車站車庫內，葉宗賦、賈妙銘就中騰融
    通有限公司所承包前開烏來台車維修工程進行驗收，林永裕
    因對葉宗賦依照契約投標清單逐項核對查驗，拒絕減少項目
    核對心生不滿，竟基於妨害公務及損壞公務員職務上掌管物
    品之犯意，先以其腳踹葉宗賦背部，並隨手撿拾地上鐵棍作
    勢欲毆打葉宗賦，經賈妙銘上前阻止，林永裕旋徒手與賈妙
    銘發生拉扯而施強暴，致賈妙銘受有右小指挫傷之傷害（未
    據告訴）後，再持上開鐵棍敲破由譚運籌職務上掌管之烏來
    台車玻璃二片，致前揭烏來台車之玻璃二片因而受有損壞。
二、案經譚運籌訴由新北市政府警察局新店分局報請臺灣臺北地
    方法院檢察署檢察官偵查起訴。
    理    由
一、前開犯罪事實，業據被告林永裕於本院審理時坦承不諱，復
    經證人葉宗賦、賈妙銘、黃文聰於偵查中分別到庭證述屬實
    ，並有行政院農業委員會林務局新竹林區管理處財物契約書
    及照片等件在卷可參，足徵被告任意性自白與事實相符，應
    堪採信。綜上所述，本件事證明確，被告犯行堪以認定，應
    依法論科。
二、按刑法第一百三十五條第一項之妨害公務罪所稱「強暴」，
    係指一切有形力即物理力之行使而言，不問其係對人或對物
    為之均包括在內，最高法院八十二年度臺上字第六○八號判
    決參照。申言之，行為人之強暴行為，並不限於對公務員身
    體直接實施暴力，凡以公務員為目標，而對物或他人實施暴
    力因而產生積極妨害公務員執行職務者均屬之。次按刑法第
    一百三十八條之毀損公務員職務上掌管之物品罪，祇要對於
    公務員職務上所掌管之物品，有毀棄、損壞、隱匿或致令不
    堪用之任一行為，罪即成立。又按組成機車之任一零件與配
    備，均具有其特定之功能性，如遭破壞，使各該零件之外形
    改變，功能及作用喪失，即足成立損壞物品之罪，不以使機
    車喪失全部效用為必要，最高法院九十二年度台上字第三三
    八八號著有判決參照。核被告所為，係犯刑法第一百三十五
    條第一項之妨害公務罪、同法第一百三十八條之損壞公務員
    職務上掌管之物品罪。被告以一行為同時觸犯上開二罪名，
    為想像競合犯，應依刑法第五十五條規定，從一重之損壞公
    務員職務上掌管之物品罪處斷。另刑法第一百三十八條之損
    壞公務員職務上掌管之物品罪與刑法第三百五十四條之毀損
    器物罪屬法規競合關係，應優先適用第一百三十八條之損壞
    公務員職務上掌管之物品罪，公訴意旨認被告犯行應論以刑
    法第一百三十五條第一項之妨害公務罪、同法第一百三十八
    條之損壞公務員職務上掌管之物品罪及同法第三百五十四條
    之毀損器物罪之想像競合犯，容有誤會。爰審酌被告前無前
    科，素行尚稱良好，有臺灣高等法院被告前案紀錄表一份在
    卷可參，因一時失慮，於公務員依法執行職務時，竟當場施
    強暴妨害公務員職務之執行，復損壞公務員職務上掌管之物
    品，漠視國家公權力，亦侵害公務員之人身安全，犯罪所生
    危害非輕，惟念被告犯罪後坦承犯行，態度尚可，兼衡被告
    犯罪之動機、目的、情節、智識程度及手段等一切情狀，量
    處如主文所示之刑，併諭知易科罰金之折算標準。
據上論斷，應依刑事訴訟法第二百七十三條之一第一項、第二百
九十九條第一項前段，刑法第一百三十五條第一項、第一百三十
八條、第五十五條、第四十一條第一項前段，刑法施行法第一條
之一第一項、第二項前段，判決如主文。
本案經檢察官吳宇青到庭執行職務
中    華    民    國   100    年    10    月    12    日
                          臺灣臺北地方法院刑事第七庭
                              法      官  雷淑雯
以上正本證明與原本無異。
如不服本判決，應於判決送達後十日內，向本院提出上訴狀（應
抄附繕本），並應敘述具體理由；其未敘述上訴理由者，應於上
訴期間屆滿後二十日內向本院補提理由書（均須按他造當事人之
人數附繕本）「切勿逕送上級法院」。告訴人或被害人如對於本
判決不服者，應具備理由請求檢察官上訴，其上訴期間之計算係
以檢察官收受判決正本之日期為準。
                              書  記  官  蕭君卉
中    華    民    國   100    年    10    月    12    日
附錄本案論罪科刑法條全文：
中華民國刑法第一百三十八條
毀棄、損壞或隱匿公務員職務上掌管或委託第三人掌管之文書、
圖畫、物品，或致令不堪用者，處五年以下有期徒刑。
中華民國刑法第一百三十五條
對於公務員依法執行職務時，施強暴脅迫者，處三年以下有期徒
刑、拘役或三百元以下罰金。
意圖使公務員執行一定之職務或妨害其依法執行一定之職務或使
公務員辭職，而施強暴脅迫者，亦同。
犯前二項之罪，因而致公務員於死者，處無期徒刑或7年以上有
期徒刑；致重傷者，處三年以上、十年以下有期徒刑。